

PERFIL

Médico Cirujano con dos años de experiencia. Cuento con certificaciones de medicina ocupacional, medicina nutricional y deportiva. Como competencia psicolaborales me definen Orientación al logro, tolerancia a la frustración, liderazgo, pensamiento crítico y habilidades interpersonales

CONTACTO

Rut: 27074356-0 Fono: +56 957809426 E-mail: fazg18@gmail.com Nacionalidad: Venezolana

Dirección: Padre Miguel de olivares

1444, Santiago. RM **Edo. Civil**: Soltero **Eunacom**: en proceso

DIPLOMADOS & CERTIFICACIONES

Medicina Legal y Ocupacional. Universidad Rafael Belloso Chacín (abalado por inpsasel) 2017

Seguridad, Higiene y Ambiente (SHA) Universidad Rafael Belloso Chacín 2017

FRANKLIN ZORRILLA

Médico Cirujano - Ocupacional

FORMACIÓN

MÉDICO CIRUJANO - UNIVERSIDAD DEL ZULIA

Marzo 2011 - Octubre 2018

ENFERMERIA – UNIVERSIDAD DEL ZULIA

Octubre 2009 – Febrero 2011 4 semestre aprobados

EXPERIENCIA LABORAL

Petroquímica de Venezuela SA: Morón, Edo. Carabobo

Cargo: Supervisor de Medicina Gerencial (cargo Subgerencial)

Fecha: Marzo 2019 – Octubre 2019

Encargado de la distribución y supervisión del personal de enfermería, medico ocupación y paramédicos. Atención de consulta de medicina ocupacional, creación de plan de contingencia y riesgos psicosociales. Coordinación académica y asistencia del comité de seguridad y salud ocupacional.

Petroquímica de Venezuela SA: Morón, Edo. Carabobo

Cargo: Medico Ocupacional Fecha: Febrero 2019 – Marzo 2019

Consulta de enfermedades y accidentes laborales como patologías musculo-esqueléticas, intoxicaciones químicas y por sustancias

biológicas

Hospital Rural III: Santa Barbara Del Zulia

Cargo: Medico Rural

Fechas: Marzo 2018 – octubre 2018

Consulta de niño sano, consulta ginecológica/Obstetricia, manejo epidemiologia, pediatría y medicina familiar.

DESTREZAS

RCP avanzado – ART - Ingles básico – Audiometría – Patología ocupacional – Espirometria - Microsoft Office